臺灣橋頭地方法院刑事判決　
111年度審交易字第196號
公  訴  人  臺灣橋頭地方檢察署檢察官
被      告  魏瑞欽


被告因公共危險案件，經檢察官提起公訴（111年度偵字第214號
），被告於準備程序中就被訴犯罪事實為有罪之陳述，經本院告
知簡式審判程序之旨，並聽取被告及公訴人之意見後，本院裁定
進行簡式審判程序，判決如下：
    主  文
魏瑞欽犯不能安全駕駛動力交通工具罪，處有期徒刑柒月，併科
罰金新臺幣貳萬元，罰金如易服勞役，以新臺幣壹仟元折算壹日
。
    事  實
一、魏瑞欽於民國110年12月10日下午10時許，在其位於高雄市○
    ○區○○巷000弄00○0號住處內飲用保力達藥酒及啤酒後，明知
    其飲酒後吐氣中所含酒精濃度達每公升0.25毫克以上時，依
    法不得駕駛動力交通工具上路，竟猶基於服用酒類後不能安
    全駕駛動力交通工具之犯意，仍於翌(11)日上午10時25分許
    ，騎乘車牌號碼000-0000號普通重型機車上路。嗣於同日上
    午10時30分許，魏瑞欽騎乘上開機車行經高雄市○○區○○巷00
    0弄00號前時，因行車不穩而為警攔查，經警發現其身上散
    發酒氣，遂於同日上午10時46分許，對其施以酒精濃度檢測
    ，經測得其吐氣中所含酒精濃度已達每公升1.14毫克，始查
    悉上情。
二、案經高雄市政府警察局仁武分局報告臺灣橋頭地方檢察署檢
    察官偵查起訴。
    理  由
一、本案被告魏瑞欽所犯係死刑、無期徒刑、最輕本刑為3年以
    上有期徒刑以外之罪，亦非高等法院管轄之第一審案件，而
    被告於準備程序中就被訴事實為有罪之陳述，經本院告知被
    告簡式審判程序之意旨，並聽取被告及檢察官之意見後，爰
    依刑事訴訟法第273條之第1項、第284條之1之規定，本院裁
    定進行簡式審判程序，合先敘明。
二、前揭犯罪事實，業據被告於警詢、偵查及本院審理中均坦承
    不諱（見警卷第4至6頁；偵卷第11頁；審交易卷第33、37、
    38頁），復有被告之高雄市政府警察局仁武分局酒後駕車駕
    駛人酒精測定紀錄表(案號：19)、財團法人台灣商品檢測驗
    證中心呼氣酒精測試器檢定合格證書（儀器器號：A170789
    ）、被告之高雄市政府警察局110年12月11日高市警交字第B
    HPB10064、BHPB20051號舉發違反道路交通管理事件通知單
    各1份在卷可稽(見警卷第11、13、19、21頁)；基此，足認
    被告上開任意性之自白核與前揭事證相符，足堪採為認定被
    告本案犯罪事實之依據。從而，本案事證明確，被告上開犯
    行，應堪以認定。
三、論罪科刑：
  ㈠新舊法比較：
　　按行為後法律有變更者，適用行為時之法律。但行為後之法
    律有利於行為人者，適用最有利於行為人之法律，刑法第2
    條第1項定有明文。查被告上開行為後，刑法第185條之3於1
    11年1月28日經總統公布修正，並自同年1月30日起生效施行
    。次按修正前刑法第185條之3原規定：「(第1項)駕駛動力
    交通工具而有下列情形之一者，處2年以下有期徒刑，得併
    科20萬元以下罰金：一、吐氣所含酒精濃度達每公升零點二
    五毫克或血液中酒精濃度達百分之零點零五以上。二、有前
    款以外之其他情事足認服用酒類或其他相類之物，致不能安
    全駕駛。三、服用毒品、麻醉藥品或其他相類之物，致不能
    安全駕駛。(第2項)因而致人於死者，處3年以上10年以下有
    期徒刑；致重傷者，處1年以上7年以下有期徒刑。(第3項)
    曾犯本條或陸海空軍刑法第54條之罪，經有罪判決確定或經
    緩起訴處分確定，於5年內再犯第1項之罪因而致人於死者，
    處無期徒刑或5年以上有期徒刑；致重傷者，處3年以上10年
    以下有期徒刑。」；又修正後刑法第185條之3則規定：「(
    第1項)駕駛動力交通工具而有下列情形之一者，處3年以下
    有期徒刑，得併科30萬元以下罰金：一、吐氣所含酒精濃度
    達每公升零點二五毫克或血液中酒精濃度達百分之零點零五
    以上。二、有前款以外之其他情事足認服用酒類或其他相類
    之物，致不能安全駕駛。三、服用毒品、麻醉藥品或其他相
    類之物，致不能安全駕駛。(第2項)因而致人於死者，處3年
    以上10年以下有期徒刑，得併科200萬元以下罰金；致重傷
    者，處1年以上7年以下有期徒刑，得併科100萬元以下罰金
    。(第3項)曾犯本條或陸海空軍刑法第54條之罪，經有罪判
    決確定或經緩起訴處分確定，於10年內再犯第1項之罪因而
    致人於死者，處無期徒刑或5年以上有期徒刑，得併科300萬
    元以下罰金；致重傷者，處3年以上10年以下有期徒刑，得
    併科200萬元以下罰金。是以，修正後之刑法第185條之3第1
    項第1款規定，提高有期徒刑與罰金刑之上限，經比較新舊
    法之規定後，可認修正前之規定應較有利於被告，爰依刑法
    第2條第1項前段之規定，本案被告應適用修正前刑法第185
    條之3第1項第1款之規定予以論處。
  ㈡又按不能安全駕駛動力交通工具罪係屬抽象危險犯，並不以
    發生具體危險為必要，爰於102年6月13日修正施行之刑法第
    185條之3第1項第1款增訂吐氣所含酒精濃度達每公升0.25毫
    克或血液中酒精濃度達百分之0.05以上之酒精濃度標準值，
    以此作為認定「不能安全駕駛」之判斷標準，以有效遏阻酒
    醉駕車事件發生，有該條文之修法理由可供參照。查被告於
    上揭時間、地點為警攔查後，經警對其實施吐氣酒精濃度測
    試，經測得其吐氣中所含酒精濃度達每公升1.14毫克乙節，
    已有前揭被告之酒後駕車駕駛人酒精測定紀錄表(案號：19)
　　1份存卷可按，足見被告所測得吐氣中所含酒精濃度已逾現
    行刑法所定每公升0.25毫克之不得駕車（騎車）標準，業堪
    認定。核被告所為，係犯修正前刑法第185條之3第1項第1款
    之不能安全駕駛動力交通工具罪。
  ㈢爰審酌被告曾於100年間因酒後駕車之公共危險案件，經臺灣
    屏東地方法院(下稱屏院)以100年度交簡字第678號判處有期
    徒刑2月確定；又於101年間因酒後駕車案件，經臺灣高雄地
    方法院(下稱雄院)以101年度交簡字第3959號判處有期徒刑2
    月確定；復於102年間因酒後駕車案件，經雄院以102年度交
    簡字第2685號判處有期徒刑5月確定；再於110年間因酒後駕
    車案件，經本院以110年度交簡字第2511號判處有期徒刑6月
    確定，併科罰金新臺幣1萬元等節（未構成累犯）等節，此
    有臺灣高等法院被告前案紀錄表1份在卷可參；足見被告明
    知酒後駕車因影響人對於車輛之操縱性、控制力，對交通用
    路人造成不可預知之危險，且為法律所明定禁止；詎其仍不
    知警惕，竟猶再度第5次於飲酒後執意投機騎乘上開機車上
    路，而違犯本案酒後駕車犯行，可見其心存僥倖，且無視法
    律之禁令，忽視其可能造成之危害性；又被告酒後駕車之行
    為不僅漠視自己安危，更罔顧公眾之交通安全及其他用路人
    之生命、身體法益，所為實屬不該；惟念及被告於犯後已知
    坦認犯行，態度尚可；兼衡以被告所測得吐氣中所含酒精濃
    度已達每公升1.14毫克，酒測數值甚高，竟仍率然於前次酒
    後駕車案件甫經查獲未久，即再次酒後無照騎乘機車行駛在
    市區道路上，然幸未發生交通事故而生實害；暨衡及被告之
    教育程度為高中肄業、家庭經濟狀況為勉持，及其自陳目前
    無業、家中尚有母親等家庭生活狀況（見被告警詢筆錄「受
    詢問人欄」所載〈警卷第3頁〉；審交易卷第38頁）等一切具
    體情狀，爰量處如主文所示之刑，並就併科罰金部分，諭知
    易服勞役之折算標準。
據上論斷，應依刑事訴訟法第273條之1第1項、第284條之1、第2
99條第1項前段，(修正前)刑法第185條之3第1項第1款，刑法第2
條第1項前段、第42條第3項前段，刑法施行法第1條之1第1項，
判決如主文。
本案經檢察官謝肇晶提起公訴，檢察官楊翊妘到庭執行職務。
中　　華　　民　　國　　111 　年　　3 　　月　　31　　日
                  刑事第四庭      法　官  許瑜容
以上正本證明與原本無異。
如不服本判決應於收受送達後20日內向本院提出上訴書狀，並應
敘述具體理由；如未敘述上訴理由者，應於上訴期間屆滿後20日
內向本院補提理由書（均須按他造當事人之人數附繕本）「切勿
逕送上級法院」。
中　　華　　民　　國　　111 　年　　4 　　月　　6 　　日
                                  書記官  林榮志　　　　　　　　　
(修正前)中華民國刑法第185條之3
駕駛動力交通工具而有下列情形之一者，處2 年以下有期徒刑，
得併科20萬元以下罰金：
一、吐氣所含酒精濃度達每公升零點二五毫克或血液中酒精濃度
    達百分之零點零五以上。
二、有前款以外之其他情事足認服用酒類或其他相類之物，致不
    能安全駕駛。
三、服用毒品、麻醉藥品或其他相類之物，致不能安全駕駛。
因而致人於死者，處3 年以上10年以下有期徒刑；致重傷者，處
1 年以上7 年以下有期徒刑。
曾犯本條或陸海空軍刑法第54條之罪，經有罪判決確定或經緩起
訴處分確定，於5 年內再犯第1 項之罪因而致人於死者，處無期
徒刑或5 年以上有期徒刑；致重傷者，處3 年以上10年以下有期
徒刑。